# 七天通知存款和定存的预提利息为何列示在货币资金？

提问人：wx_5e156c5b561c 时间：2020-08-28 16:33:07
陈版，您好：
请教您一个问题，我看到中芯国际在科创板申报的财务报告附注中显示“货币资金”中有预提的七天通知存款和定存的预提利息。
根据我的理解，计提的利息，一般来说是应该放在其他应收款/应收利息里面的？中芯国际这种呈列方式，是不是基于 2019 年新报表格式表明“基于实际利率法计提的金融工具的利息应包含在相应金融工具的账面余额中”这一条呢？同时我拜读了论坛中其他讨论，多数意见认为定期存款下的应计利息，建议根据预计收取的时间，列报为其他流动资产或其他非流动资产。
应该如何理解中芯国际这个呈列方式呢？

回答人：chenyiwei
我理解应该是如你所述，基于 2019 年新报表格式表明“基于实际利率法计提的金融工具的利息应包含在相应金融工具的账面余额中”这一条。但这样处理会导致报表上的货币资金余额包含了这部分应计利息，不等于期末实际可用的货币资金余额，也可能给审计函证带来困难。因此实务中建议根据预计收取的时间，列报为其他流动资产或其他非流动资产。